臺灣雲林地方法院刑事裁定
111年度聲字第218號
聲  請  人  臺灣雲林地方檢察署檢察官
受  刑  人  徐依澄




上列聲請人因對受刑人數罪併罰有二裁判以上，聲請定其應執行
之刑（111年執字第573號），本院裁定如下：
    主  文
甲○○所犯如附表所示之罪刑，應執行有期徒刑伍年肆月。
    理  由
一、聲請意旨以：受刑人甲○○因犯詐欺等案件，先後經判決確定
    （如附表），符合數罪併罰之要件，應依刑法第53條及第51
    條第5款之規定，聲請定其應執行刑，爰依刑事訴訟法第477
    條第1項規定聲請裁定。
二、按裁判確定前犯數罪者，併合處罰之；又數罪併罰有二裁判
    以上者，依第51條之規定，定其應執行之刑。刑法第50條、
    第53條分別定有明文。次按法律上屬於自由裁量之事項，有
    其外部性界限及內部性界限，並非概無拘束。依據法律之具
    體規定，法院應在其範圍選擇為適當之裁判者，為外部性界
    限；而法院為裁判時，應考量法律之目的，及法律秩序之理
    念所在者，為內部性界限。法院為裁判時，二者均不得有所
    逾越，最高法院80年臺非字第473號判決意旨可資參照。是
    以數罪併罰，有二裁判以上，定其應執行之刑時，固屬於法
    院自由裁量之事項，然仍應受前揭外部性界限及內部性界限
    之拘束。
三、查本件受刑人因犯詐欺等罪，先後經判處如附表所示之刑，
    均經確定在案，有如附表所示之刑事判決、臺灣高等法院被
    告前案紀錄表各1份附卷可參。而其中如附表編號1至4所示
    之罪，前經臺灣臺中地方法院以110年度聲字第689裁定定應
    執行有期徒刑1年7月確定在案；如附表編號5所示之罪，前
    經原判決定應執行有期徒刑1年4月確定在案；如附表編號6
    所示之罪，前經原判決定應執行有期徒刑1年2月確定在案；
    如附表編號7所示之罪，前經原判決定應執行有期徒刑2年4
    月確定在案；如附表編號8所示之罪，前經原判決定應執行
    有期徒刑1年1月確定在案；如附表編號9至10所示之罪，前
    經原判決定應執行有期徒刑1年4月確定在案；如附表編號11
    至13所示之罪，前經原判決定應執行有期徒刑1年10月確定
    在案；如附表編號15至19所示之罪，前經原判決定應執行有
    期徒刑2年8月確定在案；如附表編號22所示之罪，前經原判
    決定應執行有期徒刑1年6月確定在案，是本院定應執行刑，
    除不得逾越刑法第51條第5款所定法律之外部界限，即不得
    重於如附表所示各罪加計之總和外，亦應受內部界限之拘束
    ，不得重於上開所定之執行刑加計後之總和。茲檢察官以本
    院為最後事實審法院，聲請就受刑人所犯如附表所示之各罪
    定其應執行之刑，本院審核認聲請為正當，爰審酌各該罪合
    併後之不法內涵、罪責原則及合併刑罰所生之效果等情狀為
    評價後，兼顧刑罰衡平之要求及矯正受刑人之目的，暨經本
    院主動詢問受刑人就本案聲請定其應執行之刑所陳之意見，
    有陳述意見調查表查詢事項及查填結果1紙在卷可證等一切
    情狀，定其應執行之刑為如主文所示。
四、依刑事訴訟法第477條第1項，刑法第53條、第51條第5款，
    裁定如主文。
中　　華　　民　　國　　111 　年　　4 　　月　　1   　日
                  刑事第一庭  法  官  楊陵萍
以上正本證明與原本無異。
如不服本裁定，應於裁定送達後5 日內向本院提出抗告狀（須附
繕本）。　　　　　　　　　
                              書記官  黃佑怡
中　　華　　民　　國　　111 　年　　4 　　月　　6 　　日
附表：受刑人甲○○定應執行刑案件一覽表
 編            號             1            2            3  罪            名  詐欺 詐欺 詐欺  宣     告     刑  有期徒刑1年 有期徒刑1年1月 有期徒刑1年  犯   罪  日   期  108年8月12日至108年8月14日 108年8月13日至108年8月15日 108年8月10日 偵查機關 年度案號 機    關 臺灣苗栗地方檢察署 臺灣苗栗地方檢察署 臺灣臺中地方檢察署  案    號 108年度偵字第5474、5956、6426號 108年度偵字第5474、5956、6426號 109年度少連偵字第203號    最    後    事    實    審 法    院 臺灣高等法院臺中分院 臺灣高等法院臺中分院 臺灣臺中地方法院  案    號 109年度金上訴字第979號 109年度金上訴字第979號 109年度訴字第1399號  判決日期 109年7月14日 109年7月14日 109年7月28日    確 　 定 　 判 　 決 法    院 最高法院 最高法院 臺灣臺中地方法院  案    號 109年度台上字第4445號 109年度台上字第4445號 109年度訴字第1399號  確定日期 109年9月23日 109年9月23日 109年9月1日 是否為得易科罰金之案件           否            否            否 備             註  ①臺灣苗栗地方檢察署109年度執字第3289號。 ②編號1至4經臺灣臺中地方法院110年度聲字第689號裁定定應執行有期徒刑1年7月。  ①臺灣臺中地方檢察署109年度執字第14862號。 ②編號1至4經臺灣臺中地方法院110年度聲字第689號裁定定應執行有期徒刑1年7月。 

 編            號             4            5            6  罪            名  詐欺 詐欺 詐欺  宣     告     刑  有期徒刑1年 ①有期徒刑1年 ②有期徒刑1年 ③有期徒刑1年 ④有期徒刑1年 ①有期徒刑1年 ②有期徒刑1年  犯   罪  日   期  108年8月5日 108年8月10日至108年8月13日 108年8月12日 偵查機關 年度案號 機    關 臺灣臺中地方檢察署 臺灣嘉義地方檢察署 臺灣雲林地方檢察署 臺灣雲林地方檢察署  案    號 108年度偵字第22354、23521、30648、32181、32576、34495、32437號 （嘉）108年度偵字第7168、7140、7306、7367、8313、8340、9187號 （雲）109年度偵字第785號 、109年度少連偵字第15號 108年度偵字第7520號、109年度偵字第785號、109年度少連偵字第12號    最    後    事    實    審 法    院 臺灣臺中地方法院 臺灣嘉義地方法院 臺灣雲林地方法院  案    號 108年度訴字第2854號、109年度訴字第12號 109年度訴字第48號 109年度訴字第111號  判決日期 109年4月29日 109年6月5日 109年7月7日    確 　 定 　 判 　 決 法    院 臺灣臺中地方法院 臺灣嘉義地方法院 臺灣雲林地方法院  案    號 108年度訴字第2854號、109年度訴字第12號 109年度訴字第48號 109年度訴字第111號  確定日期 109年11月26日 （撤回上訴） 109年11月24日 109年11月24日 （撤回上訴） 是否為得易科罰金之案件           否            否            否 備             註  ①臺灣臺中地方檢察署110年度執字第1800號。 ②編號1至4經臺灣臺中地方法院110年度聲字第689號裁定定應執行有期徒刑1年7月。 ①臺灣嘉義地方檢察署110年度執字第1119號。 ②編號5經原判決定應執行有期徒刑1年4月。  ①臺灣雲林地方檢察署110年度執字第565號。 ②編號6經原判決定應執行有期徒刑1年2月。  

 編            號             7            8            9  罪            名  詐欺 詐欺 詐欺  宣     告     刑  ①有期徒刑1年3月 ①有期徒刑1年3月　 ①有期徒刑1年 ②有期徒刑1年 ①有期徒刑1年 ②有期徒刑1年  犯   罪  日   期  108年8月8日 108年8月7日 108年8月10日 偵查機關 年度案號 機    關 臺灣桃園地方檢察署 臺灣臺中地方檢察署 臺灣雲林地方檢察署 臺灣臺南地方檢察署  案    號 108年度偵字第22906、25012、29394號、108年度少連偵字第289、303號 （中）108年度偵字第22354、23521、30648、32181、32576、34495、32437號 （雲）109年度偵字第1000 號 108年度營少連偵字第9號    最    後    事    實    審 法    院 臺灣桃園地方法院 臺灣高等法院臺中分院 臺灣臺南地方法院  案    號 109年度審訴字第348號 109年度上訴字第1831、1850號 109年度金訴字第218號  判決日期 110年4月9日 109年12月10日 110年1月26日    確 　 定 　 判 　 決 法    院 臺灣桃園地方法院 最高法院 臺灣臺南地方法院  案    號 109年度審訴字第348號 110年度台上字第2454、2477號（聲請書誤載，逕予更正） 109年度金訴字第218號  確定日期 110年5月11日 110年5月12日 110年3月2日 是否為得易科罰金之案件           否            否            否 備             註  ①臺灣桃園地方檢察署110年度執字第9105號。 ②編號7經原判決定應執行有期徒刑2年4月。 ①臺灣臺中地方檢察署110年度執字第7865號。 ②編號8經臺灣高等法院臺中分院109年度上訴字第1831、1850號原判決定應執行有期徒刑1年1月。 ①臺灣臺南地方檢察署110年度執字第2190號。 ②編號9至10經原判決定應執行有期徒刑1年4月。 

 編            號             10            11            12  罪            名  詐欺 詐欺 詐欺  宣     告     刑  ①有期徒刑1年2月 ②有期徒刑1年2月 ③有期徒刑1年2月 有期徒刑1年2月 有期徒刑1年  犯   罪  日   期  108年8月10日 108年8月13日 108年8月13日 偵查機關 年度案號 機    關 臺灣臺南地方檢察署 臺灣苗栗地方檢察署 臺灣苗栗地方檢察署  案    號 108年度營少連偵字第9號 109年度少連偵字第45號 109年度少連偵字第45號    最    後    事    實    審 法    院 臺灣臺南地方法院 臺灣苗栗地方法院 臺灣苗栗地方法院  案    號 109年度金訴字第218號 110年度訴字第57號 110年度訴字第57號  判決日期 110年1月26日 110年4月13日 110年4月13日    確 　 定 　 判 　 決 法    院 臺灣臺南地方法院 臺灣苗栗地方法院 臺灣苗栗地方法院  案    號 109年度金訴字第218號 110年度訴字第57號 110年度訴字第57號  確定日期 110年3月2日 110年5月19日 110年5月19日 是否為得易科罰金之案件           否            否            否 備             註  ①臺灣臺南地方檢察署110年度執字第2190號。 ②編號9至10經原判決定應執行有期徒刑1年4月。 ①臺灣苗栗地方檢察署110年度執字第1538號。 ②編號11至13經原判決定應執行有期徒刑1年10月。  

 編            號             13 14            15  罪            名  詐欺 詐欺 詐欺  宣     告     刑  ①有期徒刑1年1月 ②有期徒刑1年1月 ③有期徒刑1年1月 ④有期徒刑1年1月 有期徒刑1年1月 有期徒刑1年1月  犯   罪  日   期  108年8月13日 108年8月7日 108年8月11日 偵查機關 年度案號 機    關 臺灣苗栗地方檢察署 臺灣臺中地方檢察署 臺灣臺中地方檢察署 臺灣臺南地方檢察署  案    號 109年度少連偵字第45號 109年度偵字第26346號 （中）109年度偵字第18992、18993、18994、18995、18996、20906號、109年度少連偵字第197、303號 （南）110年度少連偵字第20號    最    後    事    實    審 法    院 臺灣苗栗地方法院 臺灣臺中地方法院（聲請書誤載，逕予更正） 臺灣高等法院臺中分院  案    號 110年度訴字第57號 109年度金訴字第447號 110年度金上訴字第189、192、193號  判決日期 110年4月13日 110年5月24日 110年9月7日    確 　 定 　 判 　 決 法    院 臺灣苗栗地方法院 臺灣臺中地方法院（聲請書誤載，逕予更正） 臺灣高等法院臺中分院  案    號 110年度訴字第57號 109年度金訴字第447號 110年度金上訴字第189、192、193號  確定日期 110年5月19日 110年6月22日 110年10月13日 是否為得易科罰金之案件           否            否            否 備             註  ①臺灣苗栗地方檢察署110年度執字第1538號。 ②編號11至13經原判決定應執行有期徒刑1年10月。 臺灣臺中地方檢察署110年度執字第11137號。  ①臺灣臺中地方檢察署110年度執字第12239號。 ②編號15至19經原判決定應執行有期徒刑2年8月。 

 編            號             16            17            18  罪            名  詐欺 詐欺 詐欺  宣     告     刑  ①有期徒刑1年2月 ②有期徒刑1年2月 ①有期徒刑1年3月 ②有期徒刑1年3月 ①有期徒刑1年 ②有期徒刑1年  犯   罪  日   期  108年8月11日 ①108年8月8日 ②108年8月11日 108年8月11日 偵查機關 年度案號 機    關 臺灣臺中地方檢察署 臺灣臺南地方檢察署    案    號 （中）109年度偵字第18992、18993、18994、18995、18996、20906號、109年度少連偵字第197、303號 （南）110年度少連偵字第20號      最    後    事    實    審 法    院 臺灣高等法院臺中分院    案    號 110年度金上訴字第189、192、193號    判決日期 110年9月7日      確 　 定 　 判 　 決 法    院 臺灣高等法院臺中分院    案    號 110年度金上訴字第189、192、193號    確定日期 110年10月13日   是否為得易科罰金之案件           否            否            否 備             註  ①臺灣臺中地方檢察署110年度執字第12239號。 ②編號15至19經原判決定應執行有期徒刑2年8月。   

 編            號             19            20            21  罪            名  詐欺 詐欺 詐欺  宣     告     刑  ①有期徒刑1年4月 ②有期徒刑1年4月 ③有期徒刑1年4月 有期徒刑1年3月 有期徒刑1年  犯   罪  日   期  ①108年8月10日 ②108年8月11日 ③108年8月11日 108年8月12日 108年8月4日 偵查機關 年度案號 機    關 臺灣臺中地方檢察署 臺灣臺南地方檢察署 臺灣雲林地方檢察署 臺灣新北地方檢察署 臺灣南投地方檢察署  案    號 （中）109年度偵字第18992、18993、18994、18995、18996、20906號、109年度少連偵字第197、303號 （南）110年度少連偵字第20號 （雲）109年度少連偵字第12、15、16號、109年度偵字第785、2006、4140號 （新北）110年度少連偵字第138號 110年度偵字第3682號    最    後    事    實    審 法    院 臺灣高等法院臺中分院 臺灣雲林地方法院 臺灣南投地方法院  案    號 110年度金上訴字第189、192、193號 110年度訴字第73號 110年度訴字第240號  判決日期 110年9月7日 110年10月20日 110年12月29日    確 　 定 　 判 　 決 法    院 臺灣高等法院臺中分院 臺灣雲林地方法院 臺灣南投地方法院  案    號 110年度金上訴字第189、192、193號 110年度訴字第73號 110年度訴字第240號  確定日期 110年10月13日 110年11月22日 111年1月28日 是否為得易科罰金之案件           否            否            否 備             註  ①臺灣臺中地方檢察署110年度執字第12239號。 ②編號15至19經原判決定應執行有期徒刑2年8月。 臺灣雲林地方檢察署111年度執字第28號。 臺灣南投地方檢察署111年度執字第332號。  

 編            號  22 （以下空白）   罪            名  詐欺    宣     告     刑  ①有期徒刑1年1月 ②有期徒刑1年1月 ③有期徒刑1年1月    犯   罪  日   期  108年8月29日   偵查機關 年度案號 機    關 臺灣雲林地方檢察署    案    號 110年度偵字第3931、3932號      最    後    事    實    審 法    院 臺灣雲林地方法院    案    號 110年度訴字第343號    判決日期 111年1月12日      確 　 定 　 判 　 決 法    院 臺灣雲林地方法院    案    號 110年度訴字第343號    確定日期 111年2月14日   是否為得易科罰金之案件           否   備             註  ①臺灣雲林地方檢察署111年度執字第573號。 ②編號22經原判決定應執行有期徒刑1年6月。